【裁判字號】    90,交聲,12
【裁判日期】    900330
【裁判案由】    違反道路交通管理處罰條例聲明異議
【裁判全文】
臺灣苗栗地方法院交通事件裁定                        九十年度交聲字第一二號
    原處分機關  交通部公路局新竹區監理所苗栗監理站
    異  議人即
    受  處分人  李金澐
          （原名甲○○
右列異議人因違反道路交通管理處罰條例案件，不服交通部公路局新竹區監理所苗栗
監理站九十年一月十九日所為之處分（原處分案號：苗稽車字第五四─Ａ00000
000號），聲明異議，本院裁定如左：
        主  文
異議駁回。
        理  由
一、按汽車駕駛人，駕駛汽車不遵守道路交通標誌、標線、號誌之指示者，處新臺幣
    （下同）九百元以上一千八百元以下罰鍰，道路交通管理處罰條例第六十條第二
    項第三款定有明文。
二、本件異議人即受處分人李金澐所有之車號ＤＸ─○一六一號自用小客車，於民國
    八十九年八月十五日上午八時許，在臺北市○○路○段處違反道路交通管理處罰
    條例第六十條第二項第三款規定，為臺北市政府警察局逕行舉發「不遵守道路交
    通標誌、標線、號誌之指示」，因受處分人於舉發違反道路交通管理事件通知單
    （下稱舉發單）所載之應到案時間內至指定地點接受裁罰，交通部公路局新竹區
    監理所苗栗監理站（下稱苗栗監理站）乃裁決其應處罰九百元等情，有舉發單、
    裁決書及臺北市政府警察局交通警察大隊採證照片四幀及現場示意圖等附卷可稽
    ，核與異議人所稱當時車子是從北二高臺北聯絡道下來，伊知道上午七點至九點
    不能併入辛亥路平面車道之詞相符，故其所有上開車輛確有前揭違規事實之事證
    明確。異議人雖辯稱：當時是警察在指揮並不是用號誌管制，車子是伊兒子開的
    ，從北二高臺北聯絡道下來時，本來是要走辛亥地下道，但車子是跟著車潮走的
    ，且是依警察的指揮，始行駛至辛亥路平面車道云云，惟查：(一)依臺北市政府警
    察局交通警察大隊所提供之現場示意圖所示，異議人之車子從北二高臺北聯絡道
    下來時，如確實是要行駛辛亥地下道，則只需直行即可，並不需要變換車道至往
    辛亥路平面車道之方向，且當時車潮亦有往辛亥路地下道之方向，則異議人之車
    子何以未跟著車潮往辛亥路之地下道方向？是異議人所辯當時是跟著車潮方向始
    開往辛亥路平面車道之詞不足採信。(二)異議人另辯稱是依現場警察之指揮，惟查
    當時警員係位於異議人駛往平面車道方向之右側，如異議人之車子確係要往辛亥
    路地下道之方向行駛，則依警員所站位置並無法加以阻止，況警員應無指揮異議
    人故意違反道路交通標誌之理，是異議人所辯係依警察指揮之詞亦不足採。綜上
    所述，異議人所辯顯皆不足採信，則苗栗監理站以異議人於到案時間內至指定地
    點接受裁罰，裁決應處罰異議人九百元等情，與規定並無不合，異議人之異議為
    無理由，應予駁回。
三、據上論斷，依道路交通案件處理辦法第十九條，裁定如主文。
中      華      民      國     九十     年      三      月     三十     日
                                臺灣苗栗地方法院交通法庭
                                      法  官  黃  建  都
右正本證明與原本無異
如不服本裁定，應於送達後五日內，向本院提出抗告狀（須附繕本），抗告於臺灣高
等法院臺中分院。
                                      書記官  黃  士  益
中      華      民      國     九十     年      四      月      二      日


司法院資訊處製作；財團法人民間司法改革基金會備份。
